臺灣桃園地方法院小額民事判決
111年度桃保險小字第445號
原      告  泰安產物保險股份有限公司

法定代理人  李松季  
訴訟代理人  賴德謙  
            林建良  
被      告  章志明  
上列當事人間請求損害賠償事件，本院於民國111年8月25日言詞
辯論終結，判決如下：
    主      文
一、被告應給付原告新臺幣30,045元，及自民國一一○年十二月
    三十日起至清償日止，按週年利率百分之五計算之利息。
二、訴訟費用新臺幣1,000元由被告負擔。
三、本判決得假執行。
    事實及理由
壹、程序部分：
    按小額訴訟之訴狀送達後，原告不得將原訴變更或追加他訴
    ，但擴張或減縮應受判決事項之聲明者，不在此限，民事訴
    訟法第436 條之23準用第436 條第2 項適用第255 條第1 項
    但書第3 款定有明文。經查，原告起訴時請求：「被告應給
    付原告新臺幣（下同）81,316元，及自起訴狀繕本送達翌日
    起至清償日止，按週年利率5 ％計算之利息」（見臺灣新北
    地方法院卷，下稱新北院卷，第11頁），嗣於民國111年8月
    25日言詞辯論期日變更聲明為：「被告應給付原告30,045元
    ，及自起訴狀繕本送達翌日起至清償日止，按週年利率5 ％
    計算之利息」（見本院卷第10頁），核為減縮應受判決事項
    之聲明，應予准許。
貳、實體部分：
一、原告主張：被告於110年7月30日19時18分許，駕駛車牌號碼
    0000-00號自用小客貨車（下稱肇事車輛），行經國道3號高
    速公路南向31.6公里之安坑入口匝道時，因未保持安全距離
    而自後追撞訴外人鄭郁芬所有、而由謝佳玲所駕駛，並由原
    告承保之車牌號碼0000-00號自用小客車（下稱系爭車輛）
    ，致系爭車輛受有損害，而需支出修繕費用81,316元（含鈑
    金費用10,340元、烤漆費用14,008元及零件費用56,968元）
    ，後原告依約給付上開修繕費用，並計算、扣除零件折舊之
    費用後，爰依民法侵權行為及保險代位之法律關係，提起本
    件訴訟，並聲明：如主文第1 項所示。
二、被告則以：對於當時未保持安全距離而自後撞擊系爭車輛乙
    事不爭執，但當初只有撞到系爭車輛之尾門，且尾門僅需鈑
    金而不用更換，後保險桿之修繕亦與上開交通事故無關。又
    系爭車輛已經老舊，殘值應該只有6萬多元等語，資為抗辯
    。並聲明：原告之訴駁回。
三、本院得心證之理由：
　㈠按故意或過失，不法侵害他人之權利者，負損害賠償責任；
    汽車、機車或其他非依軌道行駛之動力車輛，在使用中加損
    害於他人者，駕駛人應賠償因此所生之損害，民法第184 條
    第1 項前段、第191 條之2 本文分別定有明文。又汽車在同
    一車道行駛時，除擬超越前車外，後車與前車之間應保持隨
    時可以煞停之距離，道路交通安全規則第94條第1項亦定有
    明文。經查，原告主張之前開事實，有道路交通事故現場圖
    、調查報告表㈠、㈡、談話紀錄表及現場照片等（見新北院卷
    第43至47頁、第55至65頁）在卷可佐，並為被告所不爭執（
    見本院卷第10頁背面），是本院綜合本件調查證據之結果及
    全辯論意旨，堪信原告之主張為真實。則原告請求被告負侵
    權行為損害賠償責任，核屬有據。
　㈡至被告雖辯稱除系爭車輛之尾門外，後保險桿之修繕應與交
    通事故無關，且原告主張之修繕方式亦不合理等語（見本院
    卷第10頁背面）。然查，系爭車輛遭肇事車輛自後撞擊後，
    系爭車輛尾門之下半部有大面積向內凹陷乙情，有現場照片
    （見本院卷第61至63頁）在卷可稽，足見當時撞擊之力道非
    輕；又系爭車輛係於事故後之110年8月2日即經原廠完成估
    價，且認後保險桿等處確有受損而需更換之情，亦有估價單
    及車輛維修照片（見新北院卷第21至33頁）附卷為證，本院
    審酌系爭車輛於事故後即前往原廠進行檢修，且估價單上所
    載之修繕內容亦均為系爭車輛後方遭撞擊之部位，是原告主
    張系爭車輛之後保險桿等處因撞擊受有損壞而需更換等情，
    應非子虛。再被告僅空言指摘系爭車輛之後保險桿並未因上
    開交通事故受損等語，然迄於言詞辯論終結時，並未提出相
    關事證供本院查核，則其所辯，顯屬無據，不足憑採。
四、賠償之數額：
　㈠負損害賠償責任者，除法律另有規定或契約另有訂定外，應
    回復他方損害發生前之原狀，且債權人得請求支付回復原狀
    所必要之費用，以代回復原狀，民法第213 條第1 、3 項定
    有明文。又物被毀損者，被害人除得依民法第196 條行使權
    利外，亦得依第213 條第3 項請求支付回復原狀所必要之費
    用，最高法院107 年度台上字第1618號民事判決參照。債權
    人所得請求者既為回復原狀之必要費用，倘以修復費用為估
    定其回復原狀費用之標準，則修理材料以新品換舊品時，即
    應予折舊，最高法院96年度台上字第854號民事判決參照。
    另依行政院財政部發布之固定資產耐用年數表及固定資產折
    舊率表規定，汽車如非屬運輸業用客車、貨車，耐用年數為
    5 年，依定率遞減法每年折舊千分之369 ，其最後1 年之折
    舊額，加歷年折舊累計額，總和不得超過該資產成本原額之
    10分之9 。查，系爭車輛修理費用總計為81,316元（含鈑金
    費用10,340元、烤漆費用14,008元及零件費用56,968元）乙
    情，有估價單及發票（見新北院卷第19至23頁）在卷可稽，
    惟零件費用既係以舊換新，即應計算折舊，而系爭車輛為自
    用小客車，非屬運輸業用客車、貨車，且出廠日係100年3月
    乙節，有行車執照（見新北院卷第15頁）附卷可參，系爭車
    輛至本件車禍事故發生之110年7月30日止，使用已逾5年期
    間，則揆諸上開折舊規定，零件部分費用折舊後之金額應為
    5,697元（計算式：56,968×0.1＝5,697，小數點後四捨五入
    ），另加計鈑金費用10,340元、烤漆費用14,008元，系爭車
    輛修復之費用應為30,045元（計算式：5,697＋10,340＋14,00
    8＝30,045）。
　㈡而被告雖辯稱系爭車輛殘值只有6萬多元，原告主張之修繕金
    額不合理等語（見本院卷第10頁背面）。惟查，系爭車輛之
    使用雖已逾5年期間，然原告就主張之零件費用亦已依法計
    算折舊，其餘鈑金費用、烤漆費用均為工資費用而無計算折
    舊之必要；又被告上開就系爭車輛之殘值估價僅為其個人主
    觀之臆測，並未提出相關事證以實其說，是被告此部分所辯
    ，亦屬無據，委無足採。從而，原告請求被告給付30,045元
    ，於法有據，應予准許。
五、末按給付無確定期限者，債務人於債權人得請求給付時，經
    其催告而未為給付，自受催告時起，負遲延責任。其經債權
    人起訴而送達訴狀，或依督促程序送達支付命令，或為其他
    相類之行為者，與催告有同一之效力；又遲延之債務，以支
    付金錢為標的者，債權人得請求依法定利率計算之遲延利息
    ，而應付利息之債務，其利率未經約定，亦無法律可據者，
    週年利率為5 ％，民法第229 條第2 項、第233 條第1 項前
    段及第203 條分別定有明文。查，本件原告請求被告給付30
    ,045元部分，係以支付金錢為標的，且無確定期限，又未約
    定利息，則被告應自受催告時起，負遲延責任，則原告就上
    述得請求之金額，併請求自起訴狀繕本送達被告之翌日即11
    0年12月30日（見新北院卷第69頁）起至清償日止，按年息5
     ％計算之利息，同為有據。
六、綜上所述，原告依民法侵權行為及保險代位之法律關係，請
    求被告給付30,045元，及自110年12月30日起至清償日止，
    按週年利率5%計算之利息，為有理由，應予准許。
七、本件係依民事訴訟法第436 條之8適用小額訴訟程序所為被
    告敗訴之判決，爰依同法第436條之20之規定，依職權宣告
    假執行。
八、本件事證已臻明確，兩造其餘主張、陳述及所提之證據，經
    審酌判決結果並無影響，爰不逐一論述，附此敘明。　　
九、訴訟費用負擔之依據：民事訴訟法第78條，並依同法第436
    條之19第1 項規定，確定訴訟費用額為原告繳納之裁判費1,
    000元，並諭知如主文第2項所示。
中　　華　　民　　國　　111 　年　　9 　　月　　16　　日
                  桃園簡易庭  法  官  顏嘉漢
以上為正本係照原本作成。
如不服本判決，應於送達後20日內，向本院提出上訴狀並表明上
訴理由，如於本判決宣示後送達前提起上訴者，應於判決送達後
20日內補提上訴理由書（須附繕本）。
如委任律師提起上訴者，應一併繳納上訴審裁判費。   
中　　華　　民　　國　　111 　年　　9 　　月　　16　　日
                              書記官  楊上毅
附錄：
一、民事訴訟法第436條之24第2項：
    對於小額程序之第一審裁判上訴或抗告，非以其違背法令為
    理由，不得為之。
二、民事訴訟法第436條之25：
    上訴狀內應記載上訴理由，表明下列各款事項：
    (一)原判決所違背之法令及其具體內容。
    (二)依訴訟資料可認為原判決有違背法令之具體事實。
三、民事訴訟法第471條第1項：（依同法第436條之32第2項規定
    於小額事件之上訴程序準用之）
    上訴狀內未表明上訴理由者，上訴人應於提起上訴後20日內
    ，提出理由書於原第二審法院；未提出者，毌庸命其補正，
    由原第二審法院以裁定駁回之。